---
title: "hw_sql"
author: "Mike"
date: '2 мая 2017 г '
output: html_document
---

```{r setup, include=FALSE}
knitr::opts_chunk$set(echo = TRUE)
```

## Библиотеки
```{r libs, warning=F, message=F}
library(RSQLite)
library(DBI)
```

## Соединение
```{r setdb, warning=FALSE, message=F}
mydb <- dbConnect(RSQLite::SQLite(), "../data/data.sqlite")
dbListTables(mydb)
```

####1. Перечислить пользователей в алфавитном порядке username (все колонки в любом порядке)
```{r c1}
head(dbGetQuery(mydb, "SELECT * FROM Users ORDER BY username;"))
```

####2. 5 пользователей, которые зарегистрировались последними (все колонки в любом порядке)
```{r c2}
dbGetQuery(mydb, "SELECT * FROM Users ORDER BY registered DESC LIMIT 5;")
```

####3. Топ 5 пользователей по числу прослушиваний (все колонки в любом порядке)
```{r c3}
dbGetQuery(mydb, "SELECT username, count(DISTINCT song_id) AS listenings 
           FROM Listened JOIN Users ON Users.id = Listened.user_id
           GROUP BY user_id
           ORDER BY listenings DESC
           LIMIT 5;")
```

####4. Информацию об исполнителях и количестве их альбомов (имя исполнителя|число)
```{r c4}
head(dbGetQuery(mydb, "SELECT Artists.name, count(Albums.id) AS albums 
           FROM Artists INNER JOIN Albums ON Artists.id = Albums.artist_id 
           GROUP BY Artists.id"))
```

####5. Информацию об исполнителях и количестве их песен (имя исполнителя|число)
```{r c5}
head(dbGetQuery(mydb, "SELECT Artists.name AS artist, count(Songs.id) AS songs 
           FROM Artists 
            JOIN Albums ON Artists.id = Albums.artist_id 
            JOIN Songs ON Songs.album_id = Albums.id
           GROUP BY Artists.id"))
```

####6. Самый длинный альбом по числу песен. (имя исполнителя|название альбома|число)
```{r c6}
dbGetQuery(mydb, "SELECT Artists.name AS artist, Albums.name AS album, count(Songs.id) AS songs 
           FROM Artists 
            JOIN Albums ON Artists.id = Albums.artist_id 
            JOIN Songs ON Songs.album_id = Albums.id
           GROUP BY Albums.id
           ORDER BY songs DESC
           LIMIT 1")
```

####7. Самый длинный альбом по суммарной продолжительности. (имя исполнителя|название альбома|число)
```{r c7}
dbGetQuery(mydb, "SELECT Artists.name AS artist, Albums.name AS album, total(Songs.duration) AS duration 
           FROM Albums 
            JOIN Songs ON Songs.album_id = Albums.id 
            JOIN Artists ON Artists.id = Albums.artist_id
           GROUP BY Albums.id
           ORDER BY duration DESC
           LIMIT 1")
```

####8. Альбом самой большой средней продолжительностью трека. (имя исполнителя|название альбома|число)
```{r c8}
dbGetQuery(mydb, "SELECT Artists.name AS artist, Albums.name AS album, 
           total(Songs.duration)/count(Songs.id) AS mean_duration 
           FROM Albums 
            JOIN Songs ON Songs.album_id = Albums.id 
            JOIN Artists ON Artists.id = Albums.artist_id
           GROUP BY Albums.id
           ORDER BY duration DESC
           LIMIT 1")
```

####9. Топ 5 самых прослушиваемых треков. (имя исполнителя|название альбома|название песни|число)
```{r c9}
dbGetQuery(mydb, "SELECT Artists.name as artist, Albums.name as album, Songs.name as song, count(Listened.user_id) as listenings 
           FROM Albums 
              JOIN Songs ON Songs.album_id = Albums.id 
              JOIN Artists ON Artists.id = Albums.artist_id
              JOIN Listened ON Songs.id = Listened.song_id
           GROUP BY Songs.id
           ORDER BY listenings DESC
           LIMIT 5")
```

####10. Найдите год, что песни, выпущенные в этом году, слушают больше всего (год|количество прослушиваний)
```{r c10}
dbGetQuery(mydb, "SELECT Albums.release_year, count(Listened.user_id) AS listenings 
           FROM Albums 
              JOIN Songs ON Songs.album_id = Albums.id 
              JOIN Listened ON Songs.id = Listened.song_id
           GROUP BY Albums.release_year
           ORDER BY listenings DESC
           LIMIT 1")
```

####11. Для пользователя с id=47 найдите топ 20 последних прослушанных треков. (имя исполнителя|название альбома|название песни|когда)
```{r c11}
dbGetQuery(mydb, "SELECT Artists.name AS artist, Albums.name AS album, Songs.name AS song, Listened.start_time
           FROM Users 
              JOIN Listened ON Users.id = Listened.user_id
              JOIN Songs ON Songs.id = Listened.song_id 
              JOIN Albums ON Albums.id = Songs.album_id
              JOIN Artists ON Artists.id = Albums.artist_id
           WHERE Users.id = 47
           ORDER BY start_time DESC
           LIMIT 20")
```

####12. (Больше join Богу join) Для каждого пользователя и каждой песни, которую пользователь прослушал, найдите количество прослушиваний. (имя пользователя|имя исполнителя|название альбома|название песни|число) . Подсказка – можно использовать пару колонок в group by.
```{r c12}
head(dbGetQuery(mydb, "SELECT Users.username, Artists.name AS artist, Albums.name AS album, Songs.name AS song, count(Listened.song_id) AS listenings
           FROM Users 
              JOIN Listened ON Users.id = Listened.user_id
              JOIN Songs ON Songs.id = Listened.song_id 
              JOIN Albums ON Albums.id = Songs.album_id
              JOIN Artists ON Artists.id = Albums.artist_id
           GROUP BY Users.id, Songs.id
           ORDER BY listenings DESC"))
```
```












