---
title: "Контрольная работа 1"
subtitle: "Three distinct cell populations express extracellular matrix proteins and increase in number during skeletal muscle fibrosis"
author: "Михаил Папков"
date: '8 апреля 2017 г '
output: html_document
---

```{r setup, message=FALSE, warning=FALSE}
library(DESeq2)
library(ggplot2)
library(clusterProfiler)
library(org.Hs.eg.db)
library(pheatmap)
library(dplyr)
library(VennDiagram)
library(amap)
library(dbscan)
options(width=120)
```
# Описание и подготовка данных

Предложен датасет RNA-seq 2017 года из статьи ”Three distinct cell populations express extracellular matrix proteins and increase in number during skeletal muscle fibrosis”. Статья о том, что важно понимать какие клетки производят компоненты внеклеточного матрикса; в поперечнополосатой мышце нахождение таких клеток важно в контексте заболеваний, где изменения внеклеточного матрикса могут вызывать фиброз и последующую повышенную жесткость тканей и их дисфункцию. 
Примечательного в статье то, что ребята сначала нашли те клетки, которые производят компоненты внеклеточного матрикса, а затем научились эти клетки изолировать и показали, что их три разных подтипа: fibroblasts (FB), fibro / adipogenic progenitors (FAP), skeletal muscle progenitor (SMP). После чего они взяли два вида мышей: the nesprin-desmin double knockout (DKO) mouse и wild-type (WT) mouse, отсортировали из них эти клетки и сделали RNA-seq.

Описание этих образцов находится в файле GSE89633_conditions.tsv, а сами данные экспрессии после выравнивания ридов на индексный геном находятся в файле GSE89633_counts.tsv

Прочитаем файлы:
```{r files}
counts <- read.csv("../data/GSE89633_counts.tsv", sep = "\t", row.names = 1)
conditions <- read.csv("../data/GSE89633_conditions.tsv", sep = "\t", row.names = 1)

print(counts[1:6, 1:2])
dim(counts)

head(conditions)
dim(conditions)
```

### DESeq2
DESeq2 -- это царь-библиотека необходимая для работы с данными RNA-seq. Тут и дифференциальная экспрессия, и нормализации, и PCA-plots.

Подготовим dds для всех данных
```{r deseq_prep, cache=TRUE, message=FALSE}
dds <- DESeqDataSetFromMatrix(countData = counts,
                              colData = conditions,
                              design = ~ cells + conditions)
dds <- dds[rowSums(counts(dds)) > 20, ]
dds <- DESeq(dds)
vst_dds <- vst(dds)
counts.norm <- assay(vst_dds)
```

# Исследование
## 1. Visual quality control and self-consistance
### 1.1 PCA
Строим PCA-plot на всех генах датасета
```{r PCA}
pca_data <- prcomp(t(counts.norm))
percents <- pca_data$sdev^2 / sum(pca_data$sdev^2)
to_plot <- t(counts.norm) %*% pca_data$rotation

gdata <- data.frame(
  x=to_plot[, 1],
  y=to_plot[, 2],
  tissue=conditions[, 1],
  cells=conditions[, 2],
  name=rownames(conditions)
)

ggplot(data=gdata, aes(x=x, y=y, color=cells, shape=tissue, label=name)) +
  geom_point(size=3) + theme_bw()  +
  xlab(paste0("PC", 1, ": ", formatC(100 * percents[1], digits=4), "%")) +
  ylab(paste0("PC", 2, ": ", formatC(100 * percents[2], digits=4), "%")) +
  geom_text(size=2, check_overlap = T, position = position_jitter())

plotPCA(vst_dds, intgroup=c("conditions", "cells")) + theme_bw()
```

### 1.2 Кластеризация
Взять 8000 самых экспрессированных генов (по средней экспрессии во всех сэмплах), кластеризовать эти гены используя функцию Kmeans из пакета amap (возьмите число кластеров, которое вам нравится от 8 до 12), и построить heatmap, как в домашней работе по кластеризации.

```{r top8000, cache=TRUE, message=FALSE}
dds_8000 <- dds[order(rowSums(counts(dds)), decreasing = T), ][1:8000, ]
dds_8000 <- DESeq(dds_8000)
vst_dds_8000 <- vst(dds_8000)
counts.norm_8000 <- assay(vst_dds_8000)
```

Используем rlog(dds) для получения логарифмированных значений экспрессии
```{r log_dds_2, message=FALSE}
log_dds_8000 <- rlog(dds_8000)
counts.log_8000 <- assay(log_dds_8000)
```

Используем функцию Kmeans из пакета amap с методом “correlation”, c количеством кластеров равным от 8 до 12, и максимальным количеством итераций равным 20000
```{r kmeans}
kms <- Kmeans(counts.log_8000, method = "correlation", iter.max = 20000, centers = 8)
```

После этого вы можете достать соотвествие каждого гена кластеру с помощью элемента листа с названием “cluster”
```{r clusters}
head(kms$cluster)
```

После этого от вас потребуется эту кластеризацию изобразить на хитмапе: гены должны быть отсортированы по кластерам, а столбцы сначала по клеткам, а затем по тканям.
```{r heatmap}
to_visualise <- counts.log_8000[order(kms$cluster), order(conditions$conditions, conditions$cells)]
to_visualise <- t(apply(to_visualise, 1, function(r) {
  (r - min(r)) / (max(r) - min(r))
}))

pheatmap(to_visualise, 
         show_rownames = F, cluster_rows = F,
         cluster_cols=F,
         annotation_col = conditions,
         annotation_row = data.frame(cluster = as.factor(kms$cluster)))
```

**Q: Можем ли мы судя по PCA plot и heatmap сказать, что в этом датасете есть явные аутлаеры?**

A: Явных аутлаеров не видно 

**Q: Можем ли мы предположить по PCA plot, чем объяснена большая часть вариации в наших данных?**

A: Кажется, что наибольшая часть вариации объясняется типом клеток


## 2. Differential expression

Поделим данные на 3 группы сравнения:
1. FB WT vs FB DKO
2. FAP WT vs FAP DKO
3. SMP WT vs SMP DKO
```{r split_data}
conditions_fb <- conditions[conditions$cells == "cell type: FB", ]
conditions_fap <- conditions[conditions$cells == "cell type: FAP", ]
conditions_smp <- conditions[conditions$cells == "cell type: SMP", ]

counts_fb <- counts[colnames(counts) %in% rownames(conditions_fb)]
counts_fap <- counts[colnames(counts) %in% rownames(conditions_fap)]
counts_smp <- counts[colnames(counts) %in% rownames(conditions_smp)]
```

Для каждой группы подготовим dds
```{r diff_deseq, cache=TRUE, message=FALSE}
dds_fb <- DESeqDataSetFromMatrix(countData = counts_fb,
                              colData = conditions_fb,
                              design = ~ conditions)
dds_fb <- dds_fb[rowSums(counts(dds_fb)) > 20, ]
dds_fb <- DESeq(dds_fb)
vst_dds_fb <- vst(dds_fb)
counts.norm_fb <- assay(vst_dds_fb)

dds_fap <- DESeqDataSetFromMatrix(countData = counts_fap,
                              colData = conditions_fap,
                              design = ~ conditions)
dds_fap <- dds_fap[rowSums(counts(dds_fap)) > 20, ]
dds_fap <- DESeq(dds_fap)
vst_dds_fap <- vst(dds_fap)
counts.norm_fap <- assay(vst_dds_fap)

dds_smp <- DESeqDataSetFromMatrix(countData = counts_smp,
                              colData = conditions_smp,
                              design = ~ conditions)
dds_smp <- dds_smp[rowSums(counts(dds_smp)) > 20, ]
dds_smp <- DESeq(dds_smp)
vst_dds_smp <- vst(dds_smp)
counts.norm_smp <- assay(vst_dds_smp)
```

Получим данные дифференциальной экспрессии
```{r diff_exp}
res_fb <- results(dds_fb)
mcols(res_fb)$description
res_fb <- res_fb[order(res_fb[, 4]), ]
res_fb

res_fap <- results(dds_fap)
mcols(res_fap)$description
res_fap <- res_fap[order(res_fap[, 4]), ]
res_fap

res_smp <- results(dds_smp)
mcols(res_smp)$description
res_smp <- res_smp[order(res_smp[, 4]), ]
res_smp

```


Самый обычный способ визуализировать данные дифф.экспрессии -- это volcano plot. По оси x мы будем откладывать log fold change, а по y - adjusted p value.
```{r volcano_plot}
threshold <- 0.01

gdata_fb <- data.frame(
  type = "FB WT vs FB DKO",
  x = res_fb$log2FoldChange,
  y = -log10(res_fb$padj),
  significant = res_fb$padj < threshold)

gdata_fap <- data.frame(
  type = "FAP WT vs FAP DKO",
  x = res_fap$log2FoldChange,
  y = -log10(res_fap$padj),
  significant = res_fap$padj < threshold)

gdata_smp <- data.frame(
  type = "SMP WT vs SMP DKO",
  x = res_smp$log2FoldChange,
  y = -log10(res_smp$padj),
  significant = res_smp$padj < threshold)


gdata <- na.omit(rbind(gdata_fb, gdata_fap, gdata_smp))

ggplot(data=gdata, aes(x=x, y=y, color=significant)) +
  facet_grid(.~type)+
  geom_point(size=1) + theme_bw()  +
  xlab("Log fold change") +
  ylab("Adjusted p.value") +
  scale_color_manual(values = c("black", "red"))+
  geom_hline(yintercept=-log10(threshold), linetype=2, size=1, colour = "Red")
```

### Venn diagram
Общие дифферениально экспрессированные гены у сравнений
``` {r venn, message=FALSE}

set_fb <- rownames(res_fb)[replace(res_fb$padj < 0.01, is.na(res_fb$padj < 0.01), F)]
set_fap <- rownames(res_fap)[replace(res_fap$padj < 0.01, is.na(res_fap$padj < 0.01), F)]
set_smp <- rownames(res_smp)[replace(res_smp$padj < 0.01, is.na(res_smp$padj < 0.01), F)]

common_fb_fap <- intersect(set_fb, set_fap)
common_fb_smp <- intersect(set_fb, set_smp)
common_fap_smp <- intersect(set_fap, set_smp)
common_all <- intersect(common_fap_smp, set_fb)

draw.triple.venn(length(set_fb), length(set_fap), length(set_smp), 
                 length(common_fb_fap), length(common_fap_smp), length(common_fb_smp), length(common_all),
                 category = c("FB", "FAP", "SMP"),
                 fill = c("blue", "red", "green"), alpha = c(0.5, 0.5, 0.5), lty = "blank")
```

**Q: Можем ли мы по volcano plot предположить, транксрипционное состояние каких типов клеток изменилось сильнее/слабее после двойного нокаута?**

A: FB сильнее, SMP слабее